【裁判字號】    99,交聲,750
【裁判日期】    990615
【裁判案由】    聲明異議
【裁判全文】
臺灣高雄地方法院交通事件裁定         99年度交聲字第750號
原處分機關  高雄市政府交通局
異  議  人  甲○○
即受處分人
上列異議人即受處分人因違反道路交通管理處罰條例案件，對於
高雄市政府交通局民國99年3 月2 日所為之處分（原處分案號：
高市交裁字第裁32-BU0000000號）聲明異議，本院裁定如下：
    主  文
異議駁回。
    理  由
一、原處分意旨略以：異議人即受處分人甲○○於民國98年8 月
    16日凌晨1 時39分許，騎乘車牌號碼677-BUU 號普通重型機
    器腳踏車（下稱系爭車輛），行經高雄市○○路與西藏路口
    ，因「以危險方式在道路上駕駛機器腳踏車」，經高雄市政
    府警察局鼓山分局內惟派出所逕行舉發，爰依道路交通管理
    處罰條例第43條第1 項第1 款及違反道路交通管理事件統一
    裁罰基準及處理細則第41條、43條、第44條及第67條之規定
    ，裁處異議人罰鍰新臺幣（下同）1 萬2,000 元，並分別依
    道路交通管理處罰條例第24條、第63條之規定，施以道路交
    通安全講習及記違規點數3 點等語。
二、聲明異議意旨略以：警方係以路口監視器錄影認為異議人有
    前開違規情事，惟員警未當場舉發異議人係以何種方式危險
    駕駛、競技或超速，且未提出任何證據證明異議人有前開情
    事，爰聲明異議，請求撤銷原處分等語。
三、按汽車駕駛人，駕駛汽車在道路上蛇行，或以其他危險方式
    駕車者，處6,000 元以上2 萬4,000 元以下罰鍰，並當場禁
    止其駕駛，且應接受道路交通安全講習及及記違規點數3 點
    ，道路交通管理處罰條例第43條第1 項第1 款、第24條第1
    項第3 款、第63條第1 項第3 款分別定有明文。次按機器腳
    踏車駕駛人違反上開規定，於期限內繳納罰鍰或到案聽候裁
    決者，處罰鍰1 萬2,000 元，違反道路交通管理事件統一裁
    罰基準表亦有規範。
四、經查：
  (一)異議人有於上開時、地駕駛系爭車輛，行經高雄市○○路與
    西藏路口之事實，為異議人所不爭執，且有高雄市政府交通
    局高市交裁字第裁32-BU0000000號違反道路交通管理事件裁
    決書、高雄市政府警察局高市警交相字第BU0000000 號舉發
    違反道路交通管理事件通知單、高雄市政府警察局鼓山分局
    逕行舉發案件移送單各1 份在卷可憑，上開事實要堪認定。
  (二)異議人雖辯稱伊於上開時、地未在道路上蛇行，或以其他危
    險方式駕車之情事，惟經本院勘驗員警提供之現場監視錄影
    光碟，異議人於98年8 月16日凌晨1 時38分至1 時40分許，
    自高雄市○○區○○街東往西方向行駛，分別行經西藏街與
    翠華路口、西藏街與九如四路口，復左轉九如四路由北往南
    方向行駛，行經九如四路與大榮街口、九如四路與九如四路
    861 巷口及九如四路與青海路口，沿途異議人騎乘系爭機車
    搭載真實姓名年籍不詳之女子跟隨機車車隊佔據道路、併排
    行駛，造成來往行車之危險等情，有勘驗筆錄1 份附卷可按
    ，且有異議人行進地圖2 紙在卷可考，足信異議人於上開時
    、地係以其他危險方式駕車，異議人以前揭情詞置辯，要屬
    無據。綜上所述，異議人確有「以危險方式在道路上駕駛機
    器腳踏車」之違規行為，洵堪認定。從而，原處分機關依道
    路交通管理處罰條例第43條第1 項第1 款規定，對異議人裁
    處罰鍰1 萬2,000 元，並分別依同條例第24條、第63條之規
    定，施以道路交通安全講習及記違規點數3 點，核無違誤。
    異議人向本院聲明異議，為無理由，應予駁回。
五、據上論斷，應依道路交通案件處理辦法第19條，裁定如主文
    。
中    華    民    國    99    年    6     月    15    日
                      交通法庭  法  官  吳佳樺
以上正本證明與原本無異。
如不服本裁定，應於收受送達後5 日內向本院提出抗告狀。
中    華    民    國    99    年    6     月    15    日
                                書記官  廖佳玲

司法院資訊處製作；財團法人民間司法改革基金會備份。
